【裁判字號】    99,裁,2357
【裁判日期】    991007
【裁判案由】    新式樣專利舉發
【裁判全文】
最  高  行  政  法  院  裁  定
                                      99年度裁字第2357號
上  訴  人  光陽工業股份有限公司
代  表  人  甲○○
訴訟代理人  范曉玲  律師
            呂紹凡  律師
            林翰緯  律師
被 上訴 人  經濟部智慧財產局
代  表  人  王美花
參  加  人  日商本田技研工業股份有限公司
代  表  人  丙○○○
上列當事人間新式樣專利舉發事件，上訴人對於中華民國99年6
月17日智慧財產法院99年度行專訴字第8號行政判決，提起上訴
，本院裁定如下：
    主  文
上訴駁回。
上訴審訴訟費用由上訴人負擔。
    理  由
一、按依據智慧財產案件審理法第32條規定提起上訴者，即應適
    用行政訴訟法關於上訴審程序相關規定。對於智慧財產法院
    行政判決之上訴，非以其違背法令為理由，不得為之，行政
    訴訟法第242條定有明文。依同法第243條第1項規定，判決
    不適用法規或適用不當者，為違背法令；而判決有同條第2
    項所列各款情形之一者，為當然違背法令。是當事人對於智
    慧財產法院行政判決上訴，如依行政訴訟法第243條第1項規
    定，以智慧財產法院判決有不適用法規或適用不當為理由時
    ，其上訴狀或理由書應有具體之指摘，並揭示該法規之條項
    或其內容；如以行政訴訟法第243條第2項所列各款情形為理
    由時，其上訴狀或理由書，應揭示合於該條項各款之事實。
    上訴狀或理由書如未依此項方法表明，或其所表明者與上開
    法條規定不合時，即難認為已對智慧財產法院行政判決之違
    背法令有具體之指摘，其上訴自難認為合法。
二、本件上訴人對於智慧財產法院99年度行專訴字第8號行政判
    決上訴，主張：原判決就構成原判決之重要理由舉發證據9
    是否涉有飾板？頭燈係設於飾板之外或擋風板上半部等節前
    後認定不一，有判決理由矛盾之當然違背法令。又原判決略
    謂新穎特徵(A)為系爭專利之擋風板主體、頭燈及裝飾板三
    者之構成（但不包括頭燈本身之設計，下同），係擋風板主
    體呈向前外突之平滑曲弧體，其中段設長扇形飾板，飾板上
    緣凸出於擋風板上緣，兩者上緣共同呈現雙重曲弧形，在該
    上緣之下設圓凸體頭燈，由內而外為頭燈、飾板及擋風板所
    構成之多層次設計。惟對照舉發證據9及15，其擋風板中段
    亦設飾板，頭燈設於擋風板及飾板之外，並未揭露前述雙重
    曲弧形上緣及由內而外之多層次設計構成云云，顯有不適用
    現行專利審查基準第3-3-8~3-3-9頁有關新穎特徵，係申請
    人主觀認知申請專利之新式樣的創新內容規定，屬判決不適
    用法規之違背法令。再者。原判決所認系爭專利新穎特徵（
    A ）為使系爭專利具有新穎性之新穎特徵，已在舉發證據6
    、舉發證據9中揭露，原判決誤認頭燈部分凸設於擋風板及
    飾板「之外」而非舉發證據6所載之「上半部」，且已於判
    決中肯認系爭專利之新穎特徵於舉發證據9中揭露，卻又認
    定新穎特徵（A）為使系爭專利具有新穎性、創作性之新穎
    特徵，並對上訴人具體呈現「組合一至四」之過程未予斟酌
    ，致誤認上訴人無法證明系爭專利不具創作性，與卷載事實
    內容相互矛盾，亦有不適用系爭專利核准時專利法第117條
    第2項，現行專利審查基準第3-1-5、3-3-22、3-3-23頁規定
    ，誤解前開規定中所指「創作性之審查不得僅依圖說所揭露
    之新式樣所產生的『後見之明』，即作成易於思及之判斷」
    之判決違背法令事由等語，為其理由。惟查，原判決認上訴
    人所提之舉發證據均不足以證明系爭專利不具創作性，則被
    上訴人所為舉發不成立處分，於法並無不合以及上訴人之主
    張何以不足採等情，業於判決理由內詳為論述。核其上訴理
    由，係就原審取捨證據、認定事實之職權行使，指摘其為不
    當，並就原審已論斷者，泛言未論斷，而非具體說明其有何
    不適用法規或適用法規不當之情形，及合於行政訴訟法第
    243條第2項所列各款之事實，難認對該判決之如何違背法令
    已有具體之指摘。依首開規定及說明，應認其上訴為不合法
    。
三、據上論結，本件上訴為不合法，依行政訴訟法第249條第1項
    前段、第104條、民事訴訟法第95條、第78條，裁定如主文
    。
中    華    民    國    99    年    10    月    7     日
                    最高行政法院第二庭
                        審判長法官  鍾  耀  光
                              法官  吳  東  都
                              法官  黃  淑  玲
                              法官  鄭  小  康
                              法官  林  樹  埔

以  上  正  本  證  明  與  原  本  無  異
中    華    民    國    99    年    10    月    7     日
                              書記官  王  史  民

司法院資訊處製作；財團法人民間司法改革基金會備份。
